臺灣桃園地方法院刑事判決　　　　　　　　　　　　　九十年度易字第一二二號
　　公　訴　人　臺灣桃園地方法院檢察署檢察官
　　被　　　告　戊○○
右列被告因竊盜案件，經檢察官提起公訴（八十九年度偵字第一七五三八號、九十年
度偵緝字第二二二號）及移送併辦（臺灣板橋地方法院檢察署九十年度偵字第一○七
八二號），本院判決如左：
    主  文
戊○○共同連續攜帶兇器毀壞門扇竊盜，累犯，處有期徒刑貳年，扣案之磨平六角板
手壹支、老虎鉗壹支及手套壹副均沒收。
    事  實
一、戊○○曾於民國八十三年間因違反槍砲彈藥刀械管制條例案件，經台灣板橋地方
    法院判處有期徒刑七月確定，復於八十三年間因竊盜案件，經臺灣高等法院判處
    有期徒刑一年三月確定，嗣戊○○所犯前揭二案，經臺灣高等法院裁定執行刑為
    一年六月，甫於八十八年一月二十六日假釋出監，並於八十八年四月四日假釋期
    滿執行完畢。
二、戊○○與丙○○（另結）基於意圖為自己不法所有之概括犯意聯絡，由丙○○駕
    駛其於八十九年十月二十七日單獨在台南縣竊取車牌號碼為ＳＷ─四五一○號（
    上懸掛丙○○於十月二十八日單獨竊取之Ｚ二─一○○九號車牌）自用小客車尋
    找目標，由戊○○或二人於附表所示時間、地點，分別攜帶放置於前開小客車上
    ，質地堅硬，客觀上足以傷害人之身體之兇器之鐵撬、一字起子各一支，以附表
    所示之方法竊取附表所示被害人之財物，嗣於八十九年十一月十三日九時三十分
    許，二人駕駛前開贓車在中壢市○○路九十八巷前為警查獲，並於車上起出附表
    所示贓物，始得知上情，並扣得前開非其等所有之前開犯罪工具鐵撬、起子各一
    支及丙○○所有，惟並未持以犯案之固定鉗、彈弓、六角Ｔ型板手各一支。
三、戊○○於前開案件交保釋放，仍基於前開意圖為自己不法之所有概括犯意，於九
    十年六月二十一日十四時五十分許，攜帶其所有之手套一副及質地堅硬，客觀上
    足以傷害人之身體之兇器磨平之六角板手一支、老虎鉗一支，在台北縣樹林市○○路○段一八七號之一前，破壞丁○○所有之ＱＫ─○九七七號自用小客車車門
    鎖（毀損部分未據告訴）進入車內，原欲竊取該小客車，惟因無法發動，遂改為
    竊取車內之旅程電腦一套及公事包一只（內有丁○○之身分證、駕駛執照各一張
    、公司大、小章各一枚及現金新台幣約三千元）。嗣為警當場查獲，並扣得前開
    工具。
四、案經桃園縣警察局移請臺灣桃園地方法院檢察署檢察官偵查起訴及台北縣警察局
    樹林分局移送臺灣板橋地方法院檢察署檢察官移送併辦。
    理  由
一、訊之被告戊○○對前述犯罪事實，業於警訊及偵審坦承不諱，核與同案被告丙○○於本院所述及被害人庚○○、己○○、甲○○、乙○○、丁○○分別於警訊中
    指訴之情節相符。此外，並有贓物領據五張、照片六張附卷及前開犯罪工具鐵撬
    、起子、六角板手及老虎鉗各一支暨手套一副扣案可稽。本件事證明確，被告前
    述犯行均可認定。
二、查被告或同案被告丙○○所攜帶之鐵撬、起子、六角板手及老虎鉗，質地堅硬或
    尖銳，足以撬斷鐵窗或傷人，自對人體生命安全足生客觀之危險，堪認為兇器無
    訛。被告及同案被告丙○○持前開兇器行竊（其中附表編號四部分尚有毀壞被害
    人住處門鎖），係犯如附表所犯法條及罪名欄所示之罪，被告戊○○如事實欄第
    三項所示犯行係犯刑法第三百二十一條第一項第三款之加重竊盜罪。被告與同案
    被告丙○○間就附表所示之犯行有犯意之聯絡，行為之分擔，均為共同正犯。再
    被告先後五次竊盜犯行，時間緊接，手法相同，所犯係基本構成要件相同之罪，
    顯係基於概括犯意為之，為連續犯，應從一重之攜帶兇器，毀壞安全設備竊盜罪
    論處，並加重其刑。又犯罪事實欄第三項之犯行，雖未據起訴，惟因此部分與經
    起訴且認定有罪之其餘犯行間有連續犯之裁判上一罪關係，為起訴效力所及，本
    院自應併予審判。被告前有如事實欄第一項所示之犯罪、判刑及執行情形，有台
    灣高等法院被告全國前案紀錄表一份在卷可稽，其於五年以內再犯本件有期徒刑
    以上之罪，為累犯，應依刑法第四十七條遞加重其刑。爰審酌被告行竊次數、竊
    取所得財物價值尚非至鉅、其攜帶兇器行竊，且其中有毀壞門鎖，侵入住宅行竊
    ，不僅侵犯他人之財產法益，對他人居家生命身體安全亦具潛在危險性，惡性重
    大、被告事後坦承犯行，尚具悔意等一切情狀，量處如主文所示之刑，以資懲儆
    。另被告前已因竊盜案件，經台灣高等法院台南分院於九十年十月三十一日判處
    有期徒刑一年六月，並應於刑之執行前，令入勞動場所強制工作三年確定，此有
    該院九十年度上易字第一二五五號刑事判決抄本在卷可稽。是本院認為本件已無
    再次諭知強制工作之必要，併此說明。
三、扣案之手套一副、六角板手及老虎鉗各一支係被告所有，供其犯罪所用之物，應
    依刑法第三十八條第一項第二款諭知沒收。至於扣案之鐵撬、一字起子各一支，
    雖係被告與同案被告丙○○犯罪所用之物，惟並非其等所有暨扣案之固定鉗、彈
    弓、六角Ｔ型板手各一支，雖係同案被告丙○○所有，惟並非其等犯罪之工具等
    情，業據其等陳述在卷，自不得諭知沒收，併此說明。
四、據上論斷，應依刑事訴訟法第二百九十九條第一項前段，刑法第二十八條、第五
    十六條、第三百二十一條第一項第二款、第三款、第四十七條、第三十八條第一
    項第二款，判決如主文。
本案經檢察官江苑臻到庭執行職務。
中      華      民      國    九十一    年      二      月    二十一    日
                                      臺灣桃園地方法院刑事第六庭
                                          法  官  潘進順
右正本證明與原本無異。
如不服本判決，應於判決送達後十日內向本院提出上訴狀 (應附繕本)，上訴於臺灣
高等法院。
                                          書記官  陳玉芬
中      華      民      國    九十一    年     二      月    二十二    日
  附  表
┌──┬────────┬──────┬─────────┬───────┐
│編號│    時    間    │  地    點  │    行    為      │所犯法條及罪名│
├──┼────────┼──────┼─────────┼───────┤
│    │八十九年十一月十│桃園縣龍潭鄉│丙○○駕駛前開贓車│刑法第三百二十│
│    │三日            │龍興路七八巷│搭載戊○○尋找目標│一條第一項第三│
│    │                │二○弄五號前│後，丙○○在車上接│款加重竊盜罪。│
│    │                │乙○○所有Ｌ│應，由戊○○持一字│              │
│ 一 │                │Ｅ─六七二五│起子撬開前開小客車│              │
│    │                │號自用小客車│車門，竊取該車之行│              │
│    │                │內。        │車執照一張、保險卡│              │
│    │                │            │二張。（毀損部分未│              │
│    │                │            │據告訴）          │              │
├──┼────────┼──────┼─────────┼───────┤
│    │八十九年十一月十│桃園縣新屋鄉│丙○○駕駛前開贓車│刑法第三百二十│
│    │二日二十三時許  │中山東路二段│搭載戊○○尋找目標│一條第一項第三│
│    │                │五五七號前邱│後，丙○○在車上接│款加重竊盜罪。│
│    │                │福銘所有，登│應，由戊○○持一字│              │
│ 二 │                │記為其妻江秀│起子撬開前開小客車│              │
│    │                │枝名義之Ｖ二│車門，竊取該車之行│              │
│    │                │─六六五五號│車執照一張、保險卡│              │
│    │                │自用小客車內│二張。（毀損部分未│              │
│    │                │。          │據告訴）          │              │
├──┼────────┼──────┼─────────┼───────┤
│    │八十九年十一月十│桃園縣龍潭鄉│丙○○駕駛前開贓車│刑法第三百二十│
│    │三日上午五時三十│中正路一二七│搭載戊○○尋找目標│一條第一項第三│
│    │分許            │號前庚○○所│後，丙○○在車上接│款加重竊盜罪。│  │
│    │                │有，登記為其│應，由戊○○持一字│              │
│    │                │妻江繡燕名義│起子撬開前開小客車│              │
│ 三 │                │之Ｖ七─三二│車門，竊取該車之行│              │
│    │                │○五號自用小│車執照一張、保險卡│              │
│    │                │客車內。    │二張。（毀損部分未│              │
│    │                │            │據告訴）          │              │
├──┼────────┼──────┼─────────┼───────┤
│    │八十九年十一月十│桃園縣平鎮市│由丙○○持前開鐵撬│刑法第三百二十│
│    │三日上午七時三十│東勢里金雞湖│破壞己○○住處後鐵│一條第一項第二│
│    │分許            │五五之三號  │門上之門鎖，丙○○│款、第三款加重│
│ 四 │                │            │、戊○○二人進入屋│竊盜罪。      │
│    │                │            │內竊取己○○所有之│              │
│    │                │            │現金五萬五千八百七│             │
│    │                │            │十六元、仿勞力士手│              │
│    │                │            │錶一支、皮包九只、│              │
│    │                │            │收音機一台、行動電│              │
│    │                │            │話三支、撞球桿一支│              │
│    │                │            │、光碟片三十片、數│              │
│    │                │            │據機一台。（毀損及│              │
│    │                │            │侵入住宅部分未據告│              │
│    │                │            │訴）              │              │
└──┴────────┴──────┴─────────┴───────┘
附論罪科刑依據之法條：
刑法第三百二十一條
犯竊盜罪而有左列情形之一者，處六月以上五年以下有期徒刑：
一、於夜間侵入住宅或有人居住之建築物、船艦或隱匿其內而犯之者。
二、毀越門扇、牆垣或其他安全設備而犯之者。
三、攜帶兇器而犯之者。
四、結夥三人以上而犯之者。
五、乘火災、水災或其他災害之際而犯之者。
六、在車站或埠頭而犯之者。
前項之未遂犯罰之。
